【裁判字號】    99,交聲,716
【裁判日期】    990607
【裁判案由】    違反道路交通管理處罰條例聲明異議
【裁判全文】
臺灣臺北地方法院交通事件裁定         99年度交聲字第716號
原處分機關  臺北市交通事件裁決所
聲明異議人
即受處分人  乙○○
上列受處分人因違反道路交通管理處罰條例案件，對於臺北市交
通事件裁決所民國99年5 月11日所為之處分（原處分案號：北市
裁罰字第裁22－A00000000 號），聲明異議，本院裁定如下：
        主  文
異議駁回。
        理  由
一、按汽車駕駛人停車時，在禁止臨時停車處所停車者，處新臺
    幣（下同）6 百元以上1 千2 百元以下罰鍰，而設有禁止臨
    時停車之處所不得停車，道路交通管理處罰條例第56條第1
    項第1 款、道路交通安全規則第112 條第1 項第1 款定有明
    文。而按道路交通安全規則第2 條第1 項第1 款及道路交通
    管理處罰條例第3 條第8 款均明文規定該等有關道路交通管
    理法規所指之「汽車」均包含「機器腳踏車」。
二、本件受處分人即異議人乙○○，於民國99年4 月14日下午3
    時50分許，將車號JUD －521 號重型機車（下簡稱系爭機車
    ）停放於臺北市○○○路○ 段8 巷10號前、畫有紅色實線路
    段，適遇臺北市政府警察局中正第一分局員警認受處分人違
    反道路交通管理處罰條例第56條第1 項第1 款規定，因車主
    不在現場，即以科學儀器拍照後掣單舉發，嗣受處分人於應
    到案日期前提出申訴，經原處分機關函請舉發單位調查結果
    ，仍認受處分人有前開違規行為，原處分機關乃依道路交通
    管理處罰條例第56條第1 項第1 款規定，裁處罰鍰6 百元。
三、受處分人就於前揭時地停放車號JUD －521 號重型機車於繪
    製紅色實線之禁止臨時停車道路等事實，固均坦承不諱，惟
    仍矢口否認有何違反道路交通管理處罰條例之行為，辯稱：
    該時公務前往中山北路1 段8 巷9 號2 樓，因急於現勘，誤
    將機車停放不當地點，請准予申訴，免於罰款云云，經查：
    云云。經查：
  (一)受處分人於前揭時地停放系爭機車於繪製有紅色實線之禁止
    臨時停車道路等事實，除據受處分人不爭執外，並有臺北市
    政府警察局中正第一分局99年5 月21日北市警中正一分交字
    第09930975700 號函附現場舉發照片在卷可稽，是受處分人
    於禁止臨時停車處所停車之事實，堪以認定。
  (二)至受處分人辯稱：係因公務急迫，方為誤停云云。惟經本院
    就受處分人該時執行之公務內容，函詢臺北市政府工務局公
    園路燈工程管理處，覆稱：受處分人係因民眾於99年4 月1
    日陳情住家前面民宅頂樓樹木影響住家環境，惟因無法確認
    樹木確切所在，再經民眾於99年4 月中旬來電告知確實位置
    後，由受處分人陪同承辦人甲○○於99年4 月14日下午其往
    會同陳情人勘查後，當場告知上開樹木屬私人所有，且無影
    響公共安全，請陳情人自行處理等情，有該處99年6 月3 日
    北市工公青管字第09932776900 號函及附件市長信箱單一申
    訴窗口網路列印資料在卷可稽，是可認受處分人於該日僅係
    現場勘查民眾於「14日前」陳情之樹木狀況，且事後係要求
    民眾自行處理、亦「未於現場、未立即工務急迫」處理。故
    可知受處分人該時雖屬處理公務，但該公務並無任何「急迫
    性、或為避免他人立即危險」，核與道路交通安全規則第11
    3 條「消防車、警備車、救護車、工程救險車、外交部禮賓
    車、公用事業機構之工程車、垃圾車及傳遞郵件電報等車輛
    ，於執行任務時，其臨時停車及停車地點得不受前二條之限
    制。但公路主管機關、市區道路主管機關或警察機關另有特
    別規定者，應依其規定。」之規定，為避免他人「急迫危險
    」、或「公務禮賓」、「為公用事業所需」之情形，有顯著
    差異，自不得依據該規定免責。故受處分人辯稱：為執行急
    迫性公務行為云云，顯不可採，
  (三)綜上所述，原處分機關依行為時之道路交通管理處罰條例第
    56條第1 項第1 款規定，裁處罰鍰6 百元，核無不合。本件
    聲明異議為無理由，應予駁回。
據上論斷，應依道路交通案件處理辦法第19條，裁定如主文。
中    華    民    國    99    年    6     月    7     日
                  交通法庭    法  官    郭惠玲
以上正本證明與原本無異。
如不服本裁定，應於裁定送達後5 日內向本院提出抗告狀。
                              書記官    江虹儀
中    華    民    國    99    年    6     月    9     日

司法院資訊處製作；財團法人民間司法改革基金會備份。
